臺灣新竹地方法院民事小額判決
110年度竹北小字第262號
原      告  明台產物保險股份有限公司

法定代理人  長瀬耕一
訴訟代理人  郁睿清  


被      告  劉俊江  
上列當事人間請求損害賠償事件，本院於民國110年5月13日辯論
終結，判決如下：
    主  文
被告應給付原告新臺幣陸仟玖佰玖拾元，及自民國一百一十年四
月二十七日起至清償日止，按年息百分之五計算之利息。
訴訟費用新臺幣壹仟元由被告負擔。
本判決第一項得假執行。
    事實及理由
壹、程序方面：
    本件被告經合法通知，未於言詞辯論期日到場，核無民事訴
    訟法第386條所列各款情形，爰依原告之聲請，由其一造辯
    論而為判決。
貳、實體方面：
一、原告主張：被告於民國108年6月4日19時50分許，駕駛車牌
    號碼0000-00號自小客車，行經新竹縣○○鄉○○路0000號對面
    ，因變換車道不當且未保持安全距離而有過失，撞及訴外人
    張柔理所有、訴外人羅玉芝駕駛、由原告承保之車牌號碼00
    00-00號自用小客車（下稱系爭車輛）後，旋即駛離逃逸，
    致系爭車輛右側前輪、前保險桿右側等受有損害，支出必要
    修理費用新臺幣（下同）6,990元（含烤漆費用6,390元、工
    資600元）。爰依侵權行為法律關係提起本件訴訟。並聲明
    ：被告應給付原告6,990元，及自起訴狀繕本送達翌日起至
    清償日止，按年息5%計算之利息。
二、被告經合法通知，未於言詞辯論期日到場，亦未提出書狀作
    何聲明或陳述。
三、本院之判斷：
㈠、原告主張之上開事實，業據提出系爭車輛行車執照、駕駛執
    照、汽車保險單、車損照片、道路交通事故當事人登記聯單
    、道路交通事故現場圖、估價單、統一發票、理賠申請書、
    汽車險賠款同意書等件影本為證（見本院卷第13-33頁），
    並經本院依職權向新竹縣政府警察局新湖分局調取本件交通
    事故之道路交通事故現場圖、當事人登記聯單、A3類道路交
    通事故調查紀錄表、現場照片等件核閱無訛（見本院卷第51
    -63頁），而被告並未到場爭執，亦未提出書狀作何聲明或
    主張，依民事訴訟法第280條第3項本文準用同條第1項規定
    ，其視同自認，自堪信原告上開之主張為真實。
㈡、按行車遇有變換車道時，應先顯示方向燈光或手勢；汽車行
    駛時，不得任意以迫近、驟然變換車道或其他不當方式，迫
    使他車讓道；汽車在同向二車道以上之道路（車道數計算，
    不含車種專用車道、機車優先道及慢車道），除應依標誌或
    標線之指示行駛外，變換車道時，應讓直行車先行，並注意
    安全距離，道路交通安全規則第91條第1項第6款、第2項、
    第98條第1項第6款分別定有明文。經查，本件系爭車輛駕駛
    人羅玉芝於事故發生後警詢時陳稱：伊行駛於成功路內側車
    道，後方肇事車輛從系爭車輛右後方外側車道超車，對方從
    外側車道超車切進內側車道時碰撞到系爭車輛的右前方，對
    方碰撞後就立即離開也無停車下車，無留下任何聯絡方式，
    系爭車輛行車紀錄器有錄到對方的車牌號碼等語（見本院卷
    第59頁），參以事故發生當時為夜間，路況、天候、視線均
    良好，道路無障礙物等情，有行車紀錄器影像光碟及現場照
    片等件在卷為憑（見本院卷第49、61-63頁），顯見被告並
    無不能注意之情事，然被告竟疏未注意及此，於駕駛肇事車
    輛行經上開地點時，其變換車道未依規定顯示方向燈光或手
    勢，亦未禮讓左側直行之系爭車輛先行，而發生本件車禍事
    故，致系爭車輛受損，其自有過失，且系爭車輛之損害與被
    告之過失行為間具有相當因果關係，是被告就本件肇事應負
    過失侵權行為責任，洵堪認定。
㈢、次按因故意或過失不法侵害他人之權利者，負損害賠償責任
    ；又汽車、機車或其他非依軌道行駛之動力車輛，在使用中
    加損害於他人者，駕駛人應賠償因此所生之損害；不法毀損
    他人之物者，被害人得請求賠償其物因毀損所減少之價值，
    民法第184條第1項前段、第191條之2、第196條分別定有明
    文。又物被毀損時，被害人除得依據民法第196條請求賠償
    外，並不排除民法第213條至第215條之適用，依民法第196
    條請求賠償物被毀損所減少之價額，得以修復費用為估定之
    標準，但以必要者為限（例如：修理材料以新品換舊品，應
    予折舊），亦有最高法院77年度第9次民事庭會議決議、同
    院73年度台上字第1574號判決意旨可資參照。查原告主張已
    支付系爭車輛受損之修理費用6,990元（含烤漆費用6,390元
    、工資600元），有估價單、統一發票、汽車險賠款同意書
    影本各1件在卷可參（見本院卷第25-31頁），經核該修復項
    目，與系爭車輛受損之情形大致相符，並有車輛受損照片數
    張為證（見本院卷第62、63頁），被告亦未到場或具狀爭執
    ，堪認為修復系爭車輛所必要。且因上開修車費用係屬烤漆
    、工資費用，故無折舊之問題，各項費用亦尚稱合理，則原
    告此部份之請求自應准許。
㈢、末按，被保險人因保險人應負保險責任之損失發生，而對於
    第三人有損失賠償請求權者，保險人得於給付賠償金額後，
    代位行使被保險人對於第三人之請求權，保險法第53條第1
    項亦定有明文；而此項法定代位權之行使，有債權移轉之效
    果，故於保險人給付賠償金額後，被保險人對於第三人請求
    權即移轉於保險人（最高法院69年度台上字第923號判例意
    旨參照）。查原告業已依保險契約之約定賠付所承保系爭車
    輛之修復費用6,990元等情，有汽車險賠款同意書、統一發
    票在卷可考，參諸前開說明，其自得代位被保險人行使對被
    告之損害賠償請求權。而本件被保險人所得請求之損害賠償
    額為6,990元等情，既如前述，則原告代位請求被告應賠償6
    ,990元，自應准許。
㈣、綜上所述，原告依保險代位及侵權行為損害賠償之法律關係
    ，請求被告賠償原告6,990元，及自起訴狀繕本送達翌日即1
    10年4月27日（110年4月16日寄存送達，同年月26日生送達
    效力）起至清償日止，按年息5%計算之利息，為有理由，應
    予准許。
四、本件係適用小額訴訟程序所為被告敗訴之判決，爰依職權宣
    告假執行，並於判決時確定訴訟費用額如主文第2項所示之
    金額。
五、據上論結，本件原告之訴為有理由，依民事訴訟法第436條
    之23、第436條第2項、第385條第1項前段、第78條、第436
    條之19第1項、第436條之20，判決如主文。
中　　華　　民　　國　　110 　年　　5 　　月　　27　　日
                  臺灣新竹地方法院竹北簡易庭
　　　　　　　　　　　　　　　　　法　官　鄭政宗
以上正本係照原本作成。
如對本判決上訴，非以判決違背法令為理由不得為之，且須於判
決送達後20日內向本院提出上訴狀，並記載上訴理由。如委任律
師提起上訴者，應一併繳納上訴審裁判費。
中　　華　　民　　國　　110 　年　　5 　　月　　28　　日
                                　書記官　黃志微